臺灣高等法院刑事判決　　　　　　　 100年度上易字第1383號
上　訴　人
即　被　告　許芳源
上列上訴人因毒品危害防治條例案件，不服臺灣桃園地方法院10
0年度審易字第806號，中華民國100年5月27日第一審判決（起訴
案號：臺灣桃園地方法院檢察署100年度毒偵字第1298號），提
起上訴，本院判決如下：
    主  文
上訴駁回。
    理  由
一、按第二審法院認為上訴有刑事訴訟法第362條前段法律上不
    應准許之情形者，應以判決駁回之，同法第367條前段定有
    明文。又依協商程序所為之科刑判決，不得上訴；但有同法
    第455條之4第1項第1款於本訊問程序終結前，被告撤銷協商
    合意或檢察官撤回協商聲請者；第2款被告協商之意思非出
    於自由意志者；第4款被告所犯之罪非第455條之2第1項所定
    得以協商判決者；第6款被告有其他較重之裁判上一罪之犯
    罪事實者；第7款法院認應諭知免刑或免訴、不受理者情形
    之一；或協商違反同條第2項「法院應於協商合意範圍內為
    判決；法院為協商判決所科之刑，以宣告緩刑或2年以下有
    期徒刑、拘役或罰金為限」之規定者，不在此限，同法第45
    5條之10第1項、第2項亦分別規定甚明。
二、被告上訴意旨略以：上訴人因違反毒品危害防治條例第10條
    施用第二級毒品罪，經判處有期徒刑6月，惟上訴人是在遇
    警方盤查時主動自白，向警方表示自己有在吸食安非他命，
    且上訴人當時身上並未攜帶毒品或吸食器，亦無被通緝或拘
    提之情形，若非上訴人主動告知警方此案尚有未知可議之處
    ，詳情請詳閱上訴人之警訊筆錄，且上訴人犯後深感悔意，
    對於犯行皆坦承不諱足見其悔意，故上訴人之狀況符合自首
    之減輕，爰依法提起上訴，懇請撤銷原判決，重新審理處予
    更適當之刑責，給予上訴人自新之機會云云。
三、經查：
  (一)本件上訴人即被告許芳源所犯毒品危害防治條例第10條第2
    項施用第二級毒品安非他命罪，所犯係死刑、無期徒刑、最
    輕本刑為3年以上有期徒刑以外之罪，且非高等法院管轄第
    一審之案件。被告於民國100年5月11日原審法院行準備程序
    時坦承犯行不諱，檢察官乃於同日聲請原審法院同意於審判
    外進行協商程序，同日檢察官與被告達成合意，被告並表示
    願受有期徒刑6月之科刑，復陳稱其係出於自由意志與檢察
    官達成協商合意。原審法院並依法當庭告知上訴人認罪之罪
    名，及「一如適用協商程序判決，上訴人喪失受法院依通常
    程序公開審判、保持緘默、與證人對質或詰問證人之權利。
    二法院如依協商程序合意而為判決時，除有刑事訴訟法第45
    5條之4第1項第1款、第2款、第4款、第6款、第7款所定情形
    之一者，不得上訴」等旨，並經被告表示充分暸解原審法院
    所告知之事項等情，均據被告於筆錄內簽名確認無訛。是被
    告確係基於內心自由意思當庭表示同意認罪協商。原審法院
    依協商合意範圍內，判處被告有期徒刑6月，核無違誤。
  (二)原判決並無首揭規定得為上訴之情形，依法不得上訴。被告
    猶執前詞提起上訴，自屬法律上不應准許，應予駁回。爰不
    經言詞辯論為之。
據上論斷，應依刑事訴訟法第455條之11第1項、第367條前段、
第372條，判決如主文。
中    華    民    國  100     年    6     月    29    日
                  刑事第七庭  審判長法  官  陳憲裕
                                    法  官  游紅桃
                                    法  官  楊智勝
以上正本證明與原本無異。
不得上訴。
                                    書記官  林桂玉
中    華    民    國   100    年    6     月    30    日